【裁判字號】    91,訴,489
【裁判日期】    920217
【裁判案由】    偽造文書等
【裁判全文】
臺灣基隆地方法院刑事判決                          九十一年度訴字第四八九號
    公  訴  人  臺灣基隆地方法院檢察署檢察官
    被      告  乙○○  男  二.
右列被告因偽造文書等案件，經檢察官提起公訴（九十一年度偵字第一四一三號），
本院判決如左：
    主  文
乙○○連續行使偽造私文書，足以生損害於他人，處有期徒刑參月，如易科罰金以參
佰元折算壹日，緩刑貳年。
扣案壹式貳聯簽帳單上偽造之「甲○○」署押各壹枚（共貳枚）均沒收。
    事  實
一、乙○○基於為自己不法所有之概括犯意，於民國九十一年二月二十一日下午六時
    許，在基隆市○○路二四九巷十一之二號住處內，趁其母甲○○不注意之際，竊
    取甲○○所有之國泰商業銀行（原名為匯通商業銀行）之ＶＩＳＡ信用卡（卡號
    0000000000000000）得手後（竊盜部分另為不起訴處分），先
    前往基隆市○○路二號「一元銀樓」，持前開信用卡至該特約消費商店刷卡簽帳
    消費，致該特約商店人員誤信其為該信用卡之真正持卡人而允其簽帳消費，分別
    交付一式二聯之簽帳單（第一聯為持卡人存根、第二聯為商店存根）後，由其在
    簽帳單第一聯上偽造「甲○○」之署押，並複寫偽造之署押在該簽帳單第二聯，
    而偽造上開簽帳單之私文書，且將簽帳單行使交付與店員收執核對，致特約商店
    店員陷於錯誤而允其簽帳消費計新台幣（下同）五千四百七十元，並交付戒指二
    只，足以生損害於特約消費商店、國泰商業銀行及甲○○。乙○○食髓知味，承
    前之犯意，再至基隆市○○路上之特約消費商店「合記通訊行」，欲持該信用卡
    再刷卡購買ＮＯＫＩＡ廠牌行動電話手機（價值五千一百元），致該特約商店人
    員誤信其為該信用卡之真正持卡人而允其簽帳消費，分別交付一式二聯之簽帳單
    後，由其在簽帳單第一聯上偽造「甲○○」之署押，並複寫偽造之署押在該簽帳
    單第二聯，而偽造上開簽帳單之私文書，且將簽帳單行使交付與店員收執核對，
    惟因遭店員識破而未得逞，足以生損害於特約消費商店、國泰商業銀行及甲○○
    ，該一式二聯簽帳單並經合記通訊行店員撕毀而滅失。
二、案經基隆市警察局第三分局報請臺灣基隆地方法院檢察署檢察官偵查起訴。
    理  由
一、右揭犯罪事實，業據被告乙○○於警訊及偵查時供承：「偷了母親的信用卡就去
    刷卡買二個金戒指，後來再去通訊行買手機，通訊行店員發現信用卡是女性的名
    字，就打電話去徵信中心，通訊行知道我不是信用卡上的人，已經把簽名的那張
    簽帳單撕毀」等語，與其於本院審理時坦承：「信用卡是趁母親不注意之際，傍
    晚進入母親的房間拿取皮包內的信用卡一張，因為要送女性朋友金飾，所以才會
    跑去一元銀樓買了二枚金飾，事後又跑到到通訊行向店員說是母親的卡，希望能
    夠騙到店員刷卡買手機，但店員打電話跟銀行照會後表示無法給付」等語一致，
    並與被害人即被告之母甲○○、證人即一元銀樓負責人謝林進發、合記通訊行店
    員許騰欽證述之情節大致相符足以生損害於甲○○，復有被告偽造之「甲○○」
    署押之簽帳單影本乙紙附卷可稽，其自白與事實相符，可以採信，其事證明確，
    犯行堪以認定。
二、核被告乙○○所為，係犯刑法第二百十六條、第二百十條之行使偽造私文書罪及
    同法第三百三十九條第一項、第三項（第一項）之詐欺取財既遂、詐欺取財未遂
    罪。被告偽造署押為偽造私文書之部分行為，不另論罪；其偽造私文書後復持以
    行使，其偽造私文書之低度行為為高度之行使行為所吸收，亦不另論罪。又其先
    後二次行使偽造私文書犯行、二次詐欺取財既遂及詐欺取財未遂犯行，時間緊接
    ，所犯構成要件相同，顯係基於概括犯意反覆為之，為連續犯，依刑法第五十六
    條之規定，論以一行使偽造私文書罪、一詐欺取財既遂罪，並均加重其刑。又其
    所犯行使偽造私文書及詐欺取財既遂二罪間，有方法結果之牽連關係，依刑法第
    五十五條後段之規定，從較重之行使偽造私文書罪論處。爰審酌被告犯罪之動機
    、目的係為貪圖不法利益、以竊取親屬財物之手段、對信用卡使用之金融秩序所
    生危害、其犯後坦承犯行之態度等一切情狀，量處有期徒刑如主文所示，並諭知
    易科罰金之折算標準，以示儆懲。又查被告前未曾受有期徒刑以上刑之宣告，有
    臺灣基隆地方法院檢察署前科資料個案查詢表附卷可稽，經此教訓，當知警惕而
    無再犯之虞，本院認所宣告之刑以暫不執行為適當，併諭知緩刑二年，以啟自新
    。扣案一元銀樓簽帳單所示被告偽造之「甲○○」署押二枚（含複寫之一枚），
    依刑法第二百十九條之規定，宣告沒收；至於合記通訊行簽帳單部分，業據店員
    撕毀而滅失，無法宣告沒收，並此敘明。
據上論斷，應依刑事訴訟法第二百九十九條第一項前段，刑法第五十六條、第二百十
六條；第二百十條、第三百三十九條第一項、第五十五條、第四十一條第一項前段、
第七十四條第一款、第二百十九條，罰金罰鍰提高標準條例第一條前段、第二條，判
決如主文。本案經檢察官李辛茹到庭執行職務。
中      華      民      國      九十二    年      二      月    十七    日
                                臺灣基隆地方法院刑事第三庭
                                      法  官    何  怡  穎
右正本證明與原本無異。
對於本件判決如有不服，應於收受送達後十日內，向本院提出上訴書狀，上訴於臺灣
高等法院，並按他造當事人之人數附具繕本。
                                      書記官    湯  惠  芳
中      華      民      國      九十二    年      二      月    二十    日
附錄論罪法條
刑法第三百三十九條第一項：
意圖為自己或第三人不法之所有，以詐術使人將本人或第三人之物交付者，處五年以
下有期徒刑、拘役或科或併科一千元以下罰金。
刑法第二百十六條：
行使第二百十條至第二百十五條之文書者，依偽造、變造文書或登載不實事項或使登
載不實事項之規定處斷。
刑法第二百十條：
偽造、變造私文書，足以生損害於公眾或他人者，處五年以下有期徒刑。


司法院資訊處製作；財團法人民間司法改革基金會備份。
